# 请教陈版，新组建公司无偿划入公司净资产为负数的处理

提问人：dexing93 时间：2022-05-11 11:30:07
母公司A新组建，被主管部门同时无偿划转入两家单位，B公司评估值所有者权益为 100 万，C公司评估值所有者权益为-150万，划转文件未对实收资本、资本公积做相关规定，母公司A如何入账

回答人：chenyiwei
如果被划入的企业B、C构成“业务”的，则对A而言构成同一控制下的企业合并。对B按常规方法处理即可；对于C，因为其账面净资产为负数，因此A对C的长期股权投资初始计量金额应为零。
如果A对C无力偿还的负债需承担兜底责任的（例如通过提供担保、注资等方式），则需就可能承担的超出“有限责任”范畴的额外责任确认预计负债，对应冲减A的权益（包括可以冲减因划入B而增加的资本公积）。